【裁判字號】    98,裁,1693
【裁判日期】    980709
【裁判案由】    勞保
【裁判全文】
最  高  行  政  法  院  裁  定
                                      98年度裁字第1693號
上  訴  人  甲○○
被 上訴 人  勞工保險局
代  表  人  乙○○
上列當事人間勞保事件，上訴人對於中華民國98年3月26日臺北
高等行政法院98年度簡字第90號判決，提起上訴，本院裁定如下
：
    主  文
上訴駁回。
上訴審訴訟費用由上訴人負擔。
    理  由
一、按對於適用簡易程序之裁判提起上訴或抗告須經本院之許可
    ，其許可以訴訟事件所涉及之法律見解具有原則性者為限，
    行政訴訟法第235條定有明文。是當事人對於高等行政法院
    之簡易判決提起上訴時，其上訴狀或理由書對於該事件所涉
    及之法律見解具有原則性自應為相當之敘明，若未為敘明，
    或所敘明者與原則性無關，則本院自應不許可其上訴。
二、緣上訴人前以永久興企業股份有限公司為投保單位，參加勞
    工保險為被保險人，迄至民國（下同）94年12月31日退保，
    嗣於96年3月29日以「塵肺症」之病稱申請職業病殘廢給付
    ，經被上訴人將相關病歷資料及殘廢診斷書等，先後諮詢不
    同之特約專科醫師醫理見解，分別表示：「上訴人胸部Ｘ光
    片無塵肺所見，所患係屬第1症度，且上訴人擔任坑內堀進
    工職歷極短，故肺功能損失與工作無關」、「上訴人坑內職
    歷總共約11個月，96年12月20日胸部Ｘ光無塵肺所見，屬第
    1症度，且吐氣配合度不佳，96年3月14日Ｘ光放射科報告亦
    無塵肺所見，故應為第1症度」等意見，被上訴人據此認定
    上訴人未達「勞工保險塵肺症障害等級肺功能損失程度審定
    標準」，乃否准所請殘廢給付。上訴人不服，循序提起行政
    訴訟。
三、原判決係以：被上訴人向行政院退除役官兵輔導委員會臺中
    榮民總醫院（下稱臺中榮民總醫院）調閱上訴人原應診病歷
    資料，並查詢該院如何於96年3月28日診斷出上訴人具有第2
    症度塵肺症，經該院函覆稱上訴人應為第1症度塵肺症（見
    原處分卷第23頁），嗣經被上訴人再檢附前揭相關病歷資料
    及上訴人複檢之林口長庚醫院所出具之殘廢診斷書暨相關聽
    力報告併送被上訴人特約專科醫師重新審查，均認上訴人不
    符職業病給付，上開特約醫師之醫理見解均一致，且各自詳
    述其認定之依據，未與上訴人之相關病歷資料相違悖，又上
    訴人所提臺中榮民總醫院96年3月28日及林口長庚醫院96年1
    2月27日複檢出具之殘廢診斷書、塵肺症診斷書所測得數值
    與吐氣並非完全一致，由於肺功能測試需經受測人誠實配合
    始能正確完成，存有主觀成分，而不能僅憑單一方式之檢查
    即予斷定，故本件上訴人既經前揭特約專科醫師審查認定有
    肺功能測試配合度不良之情形，其可信度即屬不佳，無法判
    定上訴人真正肺功能受損之情況，自難僅憑其先後2次之相
    關數據甚為接近，即認定上訴人確有第2症度之塵肺症，已
    符合殘廢給付標準表規定之項目，故上訴人上節主張並非可
    採。另肺功能損失，其形成原因不一而足為前開醫理見解所
    確認，本件被上訴人斟酌上訴人在礦場擔任掘進工之時間不
    長，並認定上訴人即使有肺功能損失之情況，亦有可能係因
    其他原因所致，而非罹患職業病之結果，乃否准所請殘廢給
    付，並未違反經驗法則及論理法則。另能否請領殘廢給付應
    依個案具體認定，與其他礦工能否請領殘廢給付無涉，上訴
    人主張原處分違反平等原則，亦無可採，而將訴願決定及原
    處分均予維持，並駁回上訴人在原審之訴。
四、上訴人雖以原判決違背法令為由提起上訴，惟核其上訴理由
    狀所載內容，係以：上訴人於原審時未提及訴訟標的與請求
    金額，然原審卻逕採被上訴人所主張之訴訟標的及請求金額
    ，顯有違法；被上訴人先指定林口長庚醫院複檢後，又回頭
    向臺中榮民總醫院調取報告，其動機可議，再被上訴人未向
    專業醫生調查而逕向放射科詢問，亦有違常理，且被上訴人
    所提出三軍總醫院96年11月6日出具之診斷書及X光片等資料
    係為偽證，復認原判決所引行政院衛生署89年3月17日衛署
    醫字第89013119號函乃適用於「殘廢」，而與本件「殘障」
    之情形有所不同，原判決有適用法規不當之情等資為論據。
    經核其上訴理由無非就原審取捨證據、認定事實之職權行使
    ，指摘其為不當，其所涉及之法律見解顯未具有原則性，依
    首揭說明，其上訴自應不予許可，本件上訴為不合法，應予
    駁回。至上訴人質疑被上訴人所提三軍總醫院96年11月6日
    出具之診斷書及X光片等資料係虛偽乙節，縱然屬實，亦為
    得否對原判決提出再審之問題，併予敘明。
五、據上論結，本件上訴為不合法。依行政訴訟法第249條第1項
    前段、第104條，民事訴訟法第95條、第78條，裁定如主文
    。
中    華    民    國    98    年    7     月    9     日
                    最高行政法院第七庭
                        審判長法官  藍  獻  林
                              法官  廖  宏  明
                              法官  張  瓊  文
                              法官  姜  素  娥
                              法官  林  文  舟
以  上  正  本  證  明  與  原  本  無  異
中    華    民    國    98    年    7     月    9     日
                              書記官  賀  瑞  鸞


司法院資訊處製作；財團法人民間司法改革基金會備份。
